臺灣高等法院臺中分院民事裁定　96年度破抗字第46號
抗　告　人　甲○○
上列抗告人聲請宣告破產事件，抗告人對於中華民國96年7月13
日臺灣臺中地方法院96年度破字第74號裁定提起抗告，本院裁定
如下：
      主      文
抗告駁回。
抗告程序費用由抗告人負擔。
      理      由
一、抗告意旨略以：抗告人離婚後，須獨立扶養女兒，生活開銷
    龐大，抗告人亟欲紓解經濟困境，遂向銀行借貸大筆資金投
    資期貨。然抗告人對期貨投資專業知識不足，又逢經濟不景
    氣等諸多不利因素影響，致使抗告人投資之資金化為烏有，
    生活頓時陷入困境，嗣再向銀行借貸加入投資，不但血本無
    歸，更欠下大筆債務，抗告人僅得四處借貸度日。抗告人雖
    有誠意處理債務，惟因債務利息過高，目前積欠臺灣土地銀
    行等19家銀行及仲介公司，合計債務高達新台幣（下同）
    788萬0938元，而抗告人現有之資產僅現金3萬5400元及價值
    149萬9194元門牌號碼為臺中市北屯區○○○街20之4號之房
    地（下稱系爭房地），故抗告人之債務大於財產，顯然不能
    清償債務，且抗告人尚須獨立扶養女兒，已無力清償上開債
    務，而現有財產亦足以負擔破產財團費用及財團債務，是抗
    告人請求宣告破產應有理由，乃原法院裁定駁回抗告人之聲
    請，顯有違誤等語。
二、按破產對債務人不能清償債務者，宣告之，固為破產法第五
    十七條所明定。惟所謂債務人不能清償債務，係指債務人之
    財產狀態，對於一般金錢債務長久不能支付之意，若僅因一
    時困難或主觀上不為清償，尚難認符合宣告破產之要件。查
    ，抗告人自承積欠788萬0938元債務，而抗告人所有系爭房
    地之價值149萬9194元，扣除美商花旗銀行抵押貸款94萬263
    3元後，尚有55萬6531元之價值，抗告人並自陳尚有現金3萬
    5400元，又抗告人目前仍任職國立桃園啟智學校，95年度薪
    資所得為110萬4698元，有該校函及稅務電子閘門財產所得
    調件明細表在卷可憑，足認抗告人仍具備相當工作能力。而
    其所稱獨立扶養之女兒，為69年出生，已27歲，有戶籍謄本
    附卷可稽，亦無應由抗告人扶養之情事。以抗告人現年53歲
    （43年1月1日生），算至60歲退休，尚約有6年之工作所得
    收入，抗告人既有前揭資產及持續之工作能力，應無不能清
    償債務之情事，抗告人聲請破產，核與法律要件未合，不應
    准許。原法院駁回抗告人破產宣告之聲請，理由雖不同，惟
    結論相同，仍應予維持。抗告意旨，指摘原裁定不當，求予
    廢棄改判，為無理由，應予駁回。
據上論結，本件抗告為無理由。依破產法第五條，民事訴訟法第
第四百九十五條之一第一項、第四百四十九條第二項、第九十五
條、第七十八條，裁定如主文。
中　　華　　民　　國　　96　　年　　10　　月　　4 　　日
　　　　　　　　　民事第一庭    審判長法　官  吳火川
　　　　　　　　　　　　　　　　      法　官  陳繼先
　　　　　　　　　　　　　　　　      法　官  饒鴻鵬
以上正本係照原本作成。
再為抗告應以適用法規顯有錯誤為理由，並經本院之許可，該許
可以原裁定所涉及之法律見解具有原則上之重要性者為限。
如提起再抗告者應於裁定送達後10日內向本院提出抗告理由狀（
須按照他造人數附具繕本）並繳納抗告裁判費新臺幣1,000元，
同時委任律師或具有律師資格之關係人為代理人。
                                      書記官  林明冬
中　　華　　民　　國　　96　　年　　10　　月　　4 　　日
                                                      Ｍ
